【裁判字號】    90,上訴,578
【裁判日期】    900425
【裁判案由】    毒品危害防制條例
【裁判全文】
台灣高等法院台中分院刑事判決                    九十年度上訴字第五七八號
    上  訴  人
    即  被  告  甲○○
右列上訴人因違反毒品危害防制條例案件，不服台灣台中地方法院中華民國九十年二
月二十一日第一審判決（民國八十九年度訴字第三九號；起訴案號：台灣台中地
方法院檢察署八十九年度毒偵字第七五二四號），提起上訴，本院判決如左：
    主  文
上訴駁回。
    事實及理由
一、本案經本院審理結果，認第一審判決認事用法及量刑均無不當，應予維持，並引
    用第一審判決書記載之事實、證據及理由（如附件）。
二、被告上訴意旨指量刑過重，經核非有理由，應予駁回。
據上論斷，應依刑事訴訟法第三百六十八條、第三百七十三條，判決如主文。
本案經檢察官乙○○到庭執行職務。
中      華      民      國      九十    年      四      月      二十五  日
                                  台灣高等法院台中分院刑事第八庭
                                        審判長法  官  羅  得  村
                                              法  官  陳  賢  慧
                                              法  官  林  輝  煌
右正本證明與原本無異。
如不服本判決應於收受送達後十日內向本院提出上訴書狀，其未述上訴之理由者並
得於提起上訴後十日內向本院補提理由書（均須按他造當事人之人數附繕本）。
                                              書記官  吳  宗  玲
中      華      民      國      九十    年      四      月      二十六  日
                                                                        Ｆ
臺灣臺中地方法院刑事判決                        八十九年度訴字第三九號
    公  訴  人  臺灣臺中地方法院檢察署檢察官
    被      告  甲○○  男二十九歲（民國○○年○月○日生）
                        住臺中市西屯區大鵬里莒光十巷十二號
                        現於臺灣臺中戒治所執行強制戒治中
                        國民身分證統一編號：Ｂ一二八四九一三號
右列被告因毒品危害防制條例案件，經檢察官提起公訴（八十九年度毒偵字第七五二
四號），本院判決如左：
    主  文
甲○○連續施用第一級毒品，累犯，處有期徒刑拾月，扣案之海洛因壹小包（驗餘淨
重零點零陸公克，包裝袋重零點貳伍公克），沒收銷燬之。
    事  實
一、甲○○曾於民國（以下同）八十四、五年間，因違反麻醉藥品管理條例案件二次
    ，經本院分於八十四年十二月十八日以八十四年度易字第六一一四號、於八十五
    年九月十七日以八十五年度訴字第一三六０號判處有期徒刑四月、六月，經上訴
    臺灣高等法院臺中分院分於八十五年三月十五日以八十四年度上易字第二五四號
    、於八十五年十二月十二日以八十五年度上易字第二五五九號駁回上訴確定，有
    期徒刑四月部分，於八十五年十二月六日入監縮刑期滿執行完畢，有期徒刑六月
    部分，於八十六年十二月十日易科罰金執行完畢，再於八十八年間，犯毒品危害
    防制條例罪，經本院於八十八年三月一日以八十八年度中簡字第七四號，判處有
    期徒刑六月，亦於八十九年一月四日入監執行完畢，素行不佳，猶不知悔改。復
    因施用毒品案件，經本院裁定送臺灣臺中看守所附設勒戒所觀察、勒戒後，認無
    繼續施用毒品之傾向，由臺灣臺中地方法院檢察署檢察官於八十七年九月十七日
    以八十七年度偵字第一九二五八號處分不起訴確定；嗣又因繼續施用毒品，為警
    查獲，經本院裁定送臺灣臺中看守所附設勒戒所觀察、勒戒後，認有繼續施用毒
    品之傾向，由臺灣臺中地方法院檢察署檢察官以八十七年度偵字第二四八四八號
    聲請本院裁定令入強制戒治處所施以強制戒治一年，並就五年之內再犯毒品危害
    防制條例第十條第二項犯行向本院臺中簡易庭聲請簡易判決處刑，施以強制戒治
    部分，於八十九年七月十五日裁定停止戒治附保護管束，迄八十八年十二月十日
    期滿；聲請簡易判決處刑部分，則經以中簡字第七四號，判處有期徒刑六月，於
    八十九年一月四日入監執行完畢；詎甲○○又基於施用第一級毒品海洛因之概括
    犯意，自八十九年十一月中旬某日起，至八十九年十一月二十七日下午十時許止
    ，在臺中市○○路○段二十八號內，以將海洛因摻入香菸內施用之方式，每日一
    次，連續施用第一級毒品多次。嗣於八十九年十一月二十八日凌晨一時二十分許
    ，在臺中市○○路○段五十六號處前為警查獲，並當場扣得第一級毒品海洛因一
    包（驗餘淨重０．０六公克，包裝重０．二五公克）。
二、案經臺中市警察局第五分局報請臺灣臺中地方法院檢察署檢察官偵查起訴。
    理  由
一、右揭事實，已據被告甲○○分於警訊、偵查及本院審理中坦承不諱，且其於八十
    九年十一月二十八日凌晨一時二十分為警查獲採集其尿液送臺中市衛生局鑑驗結
    果，呈有嗎啡與甲基安非他命（施用第二級毒品部分未經檢察官提起公訴）之陽
    性反應，而扣案之白粉經送法務部調查局鑑驗結果，送驗白粉含有第一級毒品第
    六項海洛因成份，淨重０．０六公克（包裝重０．二五公克），此分有臺中市衛
    生局八十九年十二月二十四日煙毒尿液檢驗成績書與法務部調查局八十九年十二
    月二十日（八九）陸（一）字第八九一八八０二六號鑑驗通知書各一紙附卷可稽
    ，此外復有如事實欄所載之海洛因一小包扣案足資佐證。又被告前因施用毒品案
    件，經本院裁定送臺灣臺中看守所附設勒戒所觀察、勒戒後，認無繼續施用毒品
    之傾向，由臺灣臺中地方法院檢察署檢察官於八十七年九月十七日以八十七年度
    偵字第一九二五八號處分不起訴確定；嗣又因繼續施用毒品，為警查獲，經本院
    裁定送臺灣臺中看守所附設勒戒所觀察、勒戒後，認有繼續施用毒品之傾向，由
    臺灣臺中地方法院檢察署檢察官以八十七年度偵字第二四八四八號聲請本院裁定
    令入強制戒治處所施以強制戒治一年，並就五年之內再犯毒品危害防制條例第十
    條第二項犯行向本院臺中簡易庭聲請簡易判決處刑，經令入強制戒治處所施以強
    制戒治後，於八十九年七月十五日停止戒治附保護管束，於八十八年十二月十日
    期滿一節，有臺灣臺臺中地方法院檢察署刑案資料查註紀錄表一件在卷可參，是
    被告於五年內三犯毒品危害防制條例第十條第一項之罪，事證明確，被告犯行堪
    予認定。
二、核被告甲○○所為，係犯毒品危害防制條例第十條第一項之施用第一級毒品罪，
    其持有第一級毒品之低度行為，應為高度之施用第一級毒品行為所吸收，不另論
    罪；又被告先後多次施用第一級毒品犯行，時間緊接、犯罪構成要件相同，顯係
    基於概括犯意反覆為之，為連續犯，應依刑法第五十六條之規定論以一罪，並加
    加重其刑。又被告曾於八十四、五年間，因違反麻醉藥品管理條例案件二次，經
    本院分於八十四年十二月十八日以八十四年度易字第六一一四號、於八十五年九
    月十七日以八十五年度訴字第一三六０號判處有期徒刑四月、六月，經上訴臺灣
    高等法院臺中分院分於八十五年三月十五日以八十四年度上易字第二五四號、於
    八十五年十二月十二日以八十五年度上易字第二五五九號駁回上訴確定，有期徒
    刑四月部分，於八十五年十二月六日入監縮刑期滿執行完畢，有期徒刑六月部分
    ，於八十六年十二月十日易科罰金執行完畢，再於八十八年間，犯毒品危害防制
    條例罪，經本院於八十八年三月一日以八十八年度中簡字第七四號，判處有期徒
    刑六月，亦於八十九年一月四日入監執行完畢，此有臺中臺中地方法院檢察署刑
    案資料查註紀錄表與臺灣高等法院被告全國刑案紀錄表各一件在卷可稽，其於五
    年內再犯本件有期徒刑以上之罪，為累犯，應依刑法第四十七條之規定，遞加重
    其刑。爰審酌被告前有多次違反麻醉藥品管理條例與毒品危害防制條例前科，此
    次觸犯同形態犯罪，惡性非輕，惟念其犯後坦承犯行，尚知所悔悟，本次施用第
    一級毒品時間亦非長久等一切情狀，量處如主文所示之刑。扣案之第一級毒品一
    包（驗餘淨重０．０六公克，包裝重約０．二五公克），為第一級毒品，爰依毒
    品危害防制條例第十八條第一項前段之規定沒收銷燬之。
據上論斷，應依刑事訴訟法第二百九十九條第一項前段，毒品危害防制條例第十條第
一項、第十八條第一項前段、第二十條第三項，刑法第十一條前段、第五十六條、第
四十七條，判決如主文。
中      華      民      國      九十      年      二      月    二十一  日
                                        法  官   梁   堯   銘
右正本證明與原本無異。
如不服本判決，應於送達後十日內向本院提出上訴狀 （須附繕本） ，上訴於台灣高
法院台中分院。
                                        書記官
中      華      民      國      九十      年      二      月    二十一  日
附錄論罪科刑法條
毒品危害防制條例第十條第一項
施用第一級毒品者，處六月以上五年以下有期徒刑。


司法院資訊處製作；財團法人民間司法改革基金會備份。
